【裁判字號】    97,抗,611
【裁判日期】    970429
【裁判案由】    停止執行
【裁判全文】
臺灣高等法院民事裁定                   97年度抗字第611號
抗  告  人  中國鋼鐵結構股份有限公司
法定代理人  乙○○
抗  告  人  立昌有限公司
法定代理人  丙○○○
兼 上一 人
代  理  人  張義祖律師
相  對  人  進興起重工程有限公司
法定代理人  甲○○
上列當事人間停止執行事件，抗告人對於中華民國97年1月10日
臺灣士林地方法院96年度聲字第1858號裁定各自提起抗告，本院
裁定如下：
    主  文
中國鋼鐵結構股份有限公司、立昌有限公司及張義祖之抗告均駁
回。
抗告費用由抗告人各自負擔。
    理  由
一、抗告人中國鋼鐵結構股份有限公司（下稱中國鋼鐵結構公司
    ）於原法院聲請及本院抗告意旨略以：其就臺灣高雄地方法
    院96年度執字第68355號強制執行事件，已向原法院提起債
    務人異議之訴（96年度訴字第1059號），並聲請裁定停止上
    開強制執行程序。原法院雖裁定准予中國鋼鐵結構公司供擔
    保新臺幣（下同）2,645,500元後，臺灣高雄地方法院96年
    度執字第68355號執行事件之強制執行程序，於原法院96年
    度訴字第1059號確認債權不存在等事件裁判確定前應暫予停
    止。惟原裁定計算上開擔保金，於法無據，爰請求廢棄原裁
    定等語。
二、抗告人立昌有限公司、張義祖（下稱立昌公司等2人）抗告
    意旨略以：中國鋼鐵結構公司重複提起違法訴訟，侵害立昌
    公司等2人之權益甚鉅，爰提起「附帶抗告」，請求廢棄原
    裁定等語。
三、按有回復原狀之聲請，或提起再審或異議之訴，或對於和解
    為繼續審判之請求，或提起宣告調解無效之訴、撤銷調解之
    訴，或對於許可強制執行之裁定提起抗告時，法院因必要情
    形，或依聲請定相當並確實之擔保，得為停止強制執行之裁
    定，強制執行法第18條第2項定有明文。又法院依強制執行
    法第18條第2項定擔保金額而准許停止強制執行之裁定者，
    該項擔保係備供債權人因停止執行所受損害之賠償，其數額
    應依標的物停止執行後，債權人未能即時受償或利用該標的
    物所受之損害額，或其因另供擔保強制執行所受之損害額定
    之，非以標的物之價值或其債權額為依據。是法院定擔保金
    額苟已斟酌債權人因停止執行所受之損害而為衡定，其金額
    應如何始認為相當，原屬法院職權裁量之範圍，非當事人所
    得任意指摘。次按民事抗告，無論當事人何造，均得於法定
    期間內提起之，法院不得以當事人雖於期間內提起抗告，而
    已在他造提起抗告之後，遂認為附帶抗告，而當事人亦不得
    於已逾期間後，因他造已提起抗告竟聲明附帶抗告，誠以抗
    告事件係對於法院之裁定聲明不服，本非以他造為被告，自
    無附帶抗告可言（最高法院19年抗字第579號判例意旨參照
    ）。
四、經查：
（一）中國鋼鐵結構公司抗告部分：
  １、進興起重工程有限公司（下稱進興公司）及立昌公司等2
      人執臺灣高雄地方法院90年度重訴字第644號、臺灣高等
      法院高雄分院95年度重上更(二)字第3號、最高法院96年度
      臺上字第967號民事判決為執行名義，向臺灣高雄地方法
      院聲請對中國鋼鐵結構公司之財產強制執行，經該院以96
      年度執字第68355號強制執行事件實施強制執行中。嗣因
      中國鋼鐵結構公司對進興公司及立昌公司等2人之債權存
      否有所爭執，另案提起債務人異議之訴，經原法院以96年
      度訴字第1059號繫屬中，業經原法院查核屬實，且為兩造
      所不爭執。而中國鋼鐵結構公司既已依法提起上開債務人
      異議之訴，堪認確有強制執行法第18條所定之事由，其陳
      明願供擔保聲請裁定停止執行，揆之上揭三前段之說明，
      依法自無不合。
  ２、進興公司、立昌公司等2人執有之執行名義暨聲請強制執
      行之債權額為9,072,454元及自89年2月11日起至清償日止
      ，按年息5%計算之利息，迄原法院裁定之日，其本金、利
      息合計約為12,210,000元（計算式：9,072,454元x{1+5%x
       6.917年}=12,210,162元），而依中國鋼鐵結構公司之主
      張，本件之執行業已扣得中國鋼鐵結構公司於該院提存所
      之提存金9,072,454元、1,965,698元，及銀行存款約5,00
      0,000元，準此，進興公司及立昌公司等2人之債權本應全
      部受償，茲因中國鋼鐵結構公司之聲請停止執行，進興公
      司、立昌公司等2人債權受償之時間，將因之延宕，是進
      興公司、立昌公司等2人因停止強制執行程序所受之可能
      損害，即為停止期間所發生之法定遲延利息無法受償。爰
      審酌司法院頒佈之各級法院辦案期限實施要點，民事通常
      程序第一審審判案件應於收案之日起1年4個月內終結，第
      二審審判案件為2年，第三審審判案件為1年，估計本件債
      務人異議之訴判決確定所需時間為4年4個月，按法定利率
      年息5%計算，則進興公司、立昌公司等2人因停止執行可
      能所受利息損失為2,645,500元（12,210,000元x5%x(4+4/
      12)= 2,645,500元，元以下4捨5入），本院認中國鋼鐵結
      構公司供擔保金額應以2,645,500元為適當。
  ３、至中國鋼鐵結構公司另請求以其在臺灣高雄地方法院提存
      所以96年度存字第7346號所提存之1,965,698元作為本件
      擔保金，惟上開提存金係基於其他裁定所提供之擔保，且
      該提存金亦已經臺灣高雄地方法院於96年12月11日以雄院
      鳴96執正字第68355號執行命令扣押在卷，此有該院之執
      行命令可憑（原審卷第21至22頁），自無從逕為代替，併
      此敘明。
  ４、從而，原裁定酌定如上開所示之擔保金額，經核並無不當
      ，中國鋼鐵結構公司抗告意旨指摘原裁定不當，聲明廢棄
      ，為無理由，應予駁回。
（二）立昌公司等2人抗告部分：
      立昌公司等2人係於97年1月28日收受原裁定，並於97年2
      月29日提起所謂之「附帶抗告」，有原法院之送達證書及
      收文章可按（原審卷第75至76頁、第79頁），惟依上開三
      後段最高法院19年抗字第579號判例意旨之說明，民事訴
      訟並無所謂「附帶抗告」之制，是立昌公司等2人提起所
      謂之「附帶抗告」，依法已有未合，且已逾10日之抗告期
      間，故立昌公司等2人提起上開之「附帶抗告」，指摘原
      裁定不當，聲明廢棄，為不合法，應予駁回。
五、據上論結，本件中國鋼鐵結構公司之抗告為無理由，立昌公
    司等2人之抗告為不合法，爰裁定如主文。
中    華    民    國    97    年    4     月    29    日
                    民事第十二庭
                        審判長法  官  陳駿璧
                              法  官  王麗莉
                              法  官  陳邦豪
正本係照原本作成。
中國鋼鐵結構股份有限公司如不服本裁定除以適用法規顯有錯誤
為理由，並經本院許可外，不得再抗告。如提起再抗告，應於收
受後10日內委任律師為代理人向本院提出再抗告狀。並繳納再抗
告費新台幣１千元。
立昌有限公司及張義祖律師不得抗告，如不服本裁定，得於收受
送達後10日內向本院提出異議。
中    華    民    國    97    年    4     月    29    日
                              書記官  李佳樺


司法院資訊處製作；財團法人民間司法改革基金會備份。
